【裁判字號】    89,訴,608
【裁判日期】    890613
【裁判案由】    搶奪等
【裁判全文】
臺灣桃園地方法院刑事判決                          八十九年度訴字第六八號
    公  訴  人  臺灣桃園地方法院檢察署檢察官
    被      告  甲○○
右列被告因搶奪等案件，經檢察官提起公訴（八十九年度偵字第四九二號），本院
判決如左：
        主  文
甲○○意圖為自己不法之所有，而搶奪他人之動產，累犯，處有期徒刑拾月；又以加
害生命之事，恐嚇他人致生危害於安全，累犯，處有期徒刑參月，應執行有期徒刑壹
年。
        事  實
一、甲○○曾於民國八十六年間因違反麻醉藥品管理條例案件，經本院判處有期徒刑
    三月，於八十七年四月六日執行完畢，復於八十七年間因犯竊盜罪，經台灣高等
    法院判處有期徒刑四月，於八十八年七月三日執行完畢，詎不知悔改，於八十九
    年三月二十九日十五時三十分許，在桃園縣平鎮市○○路二三九巷四十七號前，
    見洪耶穌酒後微醺欲進入便利商店購物正自上衣口袋取出新台幣（下同）八百元
    （百元紙鈔八張）之際，趁其不備自洪耶穌右後方伸手搶取洪耶穌手中之八百元
    ，得手後，洪耶穌轉身迅速將錢取回。詎甲○○又另行起意，至五公尺外拾取路
    邊石頭，向洪耶穌恫稱「要給你死」等語，並將手中石頭往洪耶穌頭上砸去，幸
    洪耶穌及時以其安全帽阻擋而未擊中，洪耶穌因而心生畏懼避入便利商店而生危
    害於其安全。嗣甲○○又尾隨洪耶穌至桃園縣平鎮市○○路七十二巷附近時，為
    警查獲。
二、案經被害人洪耶穌訴由桃園縣警察局平鎮分局報請台灣桃園地方法院檢察署檢察
    官偵查起訴。
        理  由
一、訊據被告甲○○對於右揭時、地搶奪告訴人洪耶穌現金八百元之事實坦承不諱，
    核與告訴人洪耶穌指述情節相符，並有贓物領據一紙及相片四幀附卷可稽，其搶
    奪之犯行堪以認定。訊據被告矢口否認有右揭恐嚇安全之犯行，辯稱：當時係取
    石頭丟在被害人洪耶穌一旁之狗，且未出言恐嚇云云。然查，此部分犯罪事實，
    業據被害人洪耶穌指訴綦詳，且上開相片其一所攝得洪耶穌之安全帽確有硬物擊
    痕。輔以被害人洪耶穌指稱當時身旁並無狗，而被告所供狗離告訴人洪耶穌約十
    幾公尺，衡諸常情焉有投擲誤中告訴人洪耶穌手中安全帽之理，且告訴人洪耶穌
    與被告素無仇怨，亦無任意誣攀之理，是以告訴人洪耶穌所陳被告係取石丟擲告
    訴人洪耶穌較屬可信。又參以被告行搶現金得手，旋遭告訴人取回，其未逕行逃
    逸，反取石丟擲告訴人洪耶穌等情，被告同時出言恐嚇實屬可能，堪信告訴人洪
    耶穌前開指訴並非無稽應堪憑信。綜上，本案事證明確，被告犯行堪以認定，應
    予依法論科。
二、核被告所為係犯刑法第三百二十五條第一項之普通搶奪罪、第三百零五條之以加
    害生命之事，恐嚇他人致生危害於安全罪。其所犯上開二罪，犯意個別、行為互
    殊，應予分論併罰。查被告曾於八十六年間因違反麻醉藥品管理條例案件，經本
    院判處有期徒刑三月，於八十七年四月六日執行完畢，復於八十七年間因犯竊盜
    罪，經台灣高等法院判處有期徒刑四月，於八十八年七月三日執行完畢，有有臺
    灣桃園地方法院檢察署刑案資料查註紀錄表及台灣高等法院被告全國前案紀錄表
    各一紙附卷可參，其於五年內再犯本件最重本刑為有期徒刑以上之罪，為累犯，
    應依刑法第四十七條規定加重其刑。爰審酌被告之素行，及其犯罪之動機、目的
    、所生危害、犯後態度等一切情狀，量處如主文所示之刑，並定其應執行之刑，
    以資懲儆。。
據上論斷，應依刑事訴訟法第二百九十九條第一項前段，刑法第三百二十五條第一項
、第三百零五條、第四十七條、第五十一條第五款，罰金罰鍰提高標準條例第一條前
段，判決如主文。
本案經檢察官呂理銘到庭執行職務。
中      華      民      國    八十九    年      六      月     十三     日
                                臺灣桃園地方法院刑事第一庭
                                    法  官  熊  祥  雲
右正本證明與原本無異。
如不服本判決，應於判決送達後十日內向本院提出上訴狀( 應附繕本 )，上訴於
臺灣高等法院。
                                    書記官  沈  秀  珍
中      華      民      國     八十九   年       六     月    十七    日
附錄本判決論罪科刑依據之法條：
刑法第三百二十五條
意圖為自己或第三人不法之所有，而搶奪他人之動產者，處六月以上五年以下有期徒
刑。
因而致人於死者，處無期徒刑或七年以上有期徒刑，致重傷者，處三年以上十年以下
有期徒刑。
第一項之未遂犯罰之。
刑法第三百零五條
以加害生命、身體、自由、名譽、財產之事恐嚇他人，致生危害於安全者，處二年以
下有期徒刑、拘役或三百元以下罰金。


司法院資訊處製作；財團法人民間司法改革基金會備份。
